Inventaris van het archief van de Directie Kernenergie van het Ministerie van Economische Zaken (1947) 1956-1971 (1972)
Nationaal Archief, Den Haag
- Stukken betreffende bijzondere onderwerpen, B
  - Taak, B.2
    - Veiligheid en gezondheid, B.2.7
      - Dossier inzake de beantwoording van vragen gesteld door het lid der Tweede Kamer mevrouw M. Klompé over verhoogde radio-activiteit in veld en gewas., 1956; 1091; 1 omslag
      - Stukken betreffende de milieu-aspecten van kernenergie., 1957 - 1961, 1963, 1965 - 1966, 1970 - 1971; 1092-1096; 5 omslagen
        - 1957 - 1958 sep., 1092
        - 1958 okt. - dec., 1093
        - 1959, 1094
        - 1960, 1095
        - 1961, 1963, 1965 - 1966, 1970 - 1971, 1096
      - Stukken betreffende de Nederlandse inbreng in het panel van deskundigen van de IAEA inzake de verontreiniging van zeewater met radio-actieve stoffen., 1958 - 1959; 1097; 1 omslag
      - Tekst van de conventie over de veiligheidscontrole van het atoomagentschap van de OESO., 1959; ---
      - Verslag van de conferentie te Monaco over de verwijdering van radio-actieve afvalstoffen., 1959; 1098; 1 deel
      - Stukken betreffende de aanleg van een lozingsleiding in zee voor het radioactief afval van het RCN in Petten., 1959 - 1963, 1965; 1099; 1 omslag
      - Teksten van lezingen gehouden tijdens een internationale conferentie, over de juridische en administratieve problemen in verband met gezondheidsbe-scherming bij het vreedzaam gebruik van kernenergie, georganiseerd door Euratom., 1960; 1100; 1 omslag
      - Nota betreffende de milieu-aspecten van Eurochemic., 1960; 1101; 1 stuk
      - Stukken betreffende de vaststelling van het Nederlandse standpunt inzake de aanbevelingen van de IAEA voor het vervoer van radio-actieve stoffen., 1960, 1963, 1965; 1102; 1 omslag
      - Stukken betreffende het transport van radio-actieve materialen., 1961 - 1964; 1103-1106; 4 omslagen
        - 1961 - 1962 aug., 1103
        - 1962 sep. - dec., 1104
        - 1963, 1105
        - 1964, 1106
      - Tekst van een lezing van dr. W.G.. Marley getiteld "Problems related to the control of radio-activity hazards in man’s environment"., 1962; 1107; 1 stuk
      - Stukken betreffende de totstandkoming van een alarmschema voor eventuele calamiteiten op de vestigingen van Euratom en RCN te Petten., 1962 - 1964, 1966 - 1967; 1108; 1 omslag
      - Stukken betreffende het overleg in Euratomverband over de veiligheid van kerncentrales., 1965 - 1967; 1109; 1 omslag
      - Stukken betreffende het plan tot inrichting van een opslagplaats voor kernafvalstoffen in Bunde, West-Duitsland., 1966 - 1967; 1110; 1 omslag
      - Rapport opgesteld door Euratom over de veiligheidsbeoordeling van de opwerkingsinstallatie van Eurochemic., 1967; 1111; 1 deel
      - Stukken betreffende de werkzaamheden van het Raadgevend Beheerscomité van het programma "Biologie en bescherming van de gezondheid" van Euratom., 1969 - 1971; 1112; 1 omslag
    - Betrekkingen met buitenland, B.2.8
      - Stukken betreffende de totstandkoming van de eerste en tweede overeenkomst tussen Nederland en de Verenigde Staten inzake samenwerking bij het vreedzaam gebruik van kernenergie., 1955 - 1961; 1113-1116; 4 omslagen
        - 1955, 1113
        - 1956 jan. - mei, 1114
        - 1956 juni - dec., 1115
        - 1957 - 1961, 1116
      - Stukken betreffende onderzoek naar de mogelijkheden voor uitbreiding van de Noors-Nederlandse samenwerking met Zweden en Finland., 1956 - 1958; 1117; 1 omslag
      - Stukken betreffende de samenwerking tussen Nederland en België op kernenergetisch gebied., 1957 - 1960, 1963; 1118; 1 omslag
      - Stukken betreffende het interdepartementaal overleg over onderhandelingen tussen Nederland en Groot-Brittannië betreffende een overeenkomst inzake vreedzame toepassing van kernenergie., 1958 - 1959; 1119; 1 omslag
      - Stukken betreffende de totstandkoming van de overeenkomst tussen het RCN, het commissariaat voor Atoomenergie van België en de staatscommissie van de Sovjet Unie inzake samenwerking bij het gebruik van atoomenergie voor vreedzame doeleinden., 1964 - 1972; 1120; 1 omslag
    - Overige aangelegenheden betreffende kernenergie, B.2.9
      - Stukken betreffende de opbouw van de kostprijs van elektriciteit verkregen door middel van kernenergie., 1958 - 1961, 1963 - 1964, 1966 - 1968; 1121; 1 omslag
      - Stukken betreffende de reacties naar aanleiding van het rapport "The future of powergeneration" uitgebracht door Tempo VS., 1968 - 1970; 1122; 1 omslag
        Het rapport ontbreekt.